【裁判字號】    89,易,328
【裁判日期】    890518
【裁判案由】    違反就業服務法
【裁判全文】
臺灣高雄地方法院刑事判決                          八十九年度易字第三二八號
    公  訴  人  臺灣高雄地方法院檢察署檢察官
    被      告  乙○○
    選任辯護人  楊申田
    被      告  丁○○
右列被告等因違反就業服務法案件，經檢察官提起公訴（八十八年度偵字第一四二六
０號），本院判決如左：
    主  文
乙○○、丁○○共同違反雇主不得未經許可聘僱他人所申請聘僱之外國人其聘僱人數
為貳人以上，各處罰金新臺幣陸萬元，如易服勞役均以新臺幣玖佰元即銀元參佰元折
算壹日。均緩刑貳年。
    事  實
一、乙○○係高雄縣大寮鄉○○村○○路一五四之十二號冠耀老人養護中心之負責人
    ，丁○○則在該養護中心擔任外務工作，二人均負責該養護中心之人員聘僱業務
    ，均為雇主。二人基於共同之犯意聯絡，均明知ＳＵＮＩＥＧＡ  ＤＥＬＩＮＩ
    ＬＡ  ＡＲＬＹＮＥ係其等委託萬泰人力仲介股份有限公司業務員曾明龍（業經
    檢察官為不起訴處分）為賀凌虎申請聘僱來台，後因賀凌虎死亡，而由甲○○接
    續聘僱；ＰＥＲＥＺ  ＲＯＷＥＮＡ  ＴＡＧＵＢＡ係其等委託尚群國際開發有
    限公司業務主任薛敏宏（業經檢察官為不起訴處分）為丙○申請聘僱，均為從事
    看護工作之菲律賓籍勞工，竟因執行業務之故，而分別自民國八十六年十二月一
    日及八十八年一月十四日起，以每月薪資新臺幣（下同）一萬五千八百四十元之
    薪資，聘僱ＳＵＮＩＥＧＡ  ＤＥＬＩＮＩＬＡ  ＡＲＬＹＮＥ、ＰＥＲＥＺ
    ＲＯＷＥＮＡ  ＴＡＧＵＢＡ二人至該養護中心擔任看護多位病患之工作。嗣於
    八十八年二月十一日上午十時三十分許，為警於上址查獲。
二、案經高雄縣警察局林園分局報請台灣高雄地方法院檢察署檢察官偵查起訴。
    理  由
一、訊據被告乙○○、丁○○矢口否認有何違反就業服務法之犯行，均辯稱：伊等為
    甲○○、丙○所僱請看護工作之外籍勞工係為看護渠二人，惟因該二名外籍勞工
    之工作地點適在養護中心內，所以偶爾亦會幫忙照顧養護中心之其他病患，並非
    雇用該二名外籍勞工照顧養護中心之所有病患；該二名外籍勞工之薪資固由養護
    中心支付，惟甲○○、丙○因身罹重疾，不可能自行給付看護薪資，故由看護中
    心代為給付云云。惟查：證人丙○於警訊中供稱：「我沒有申請外勞看護我，該
    外勞的薪資也不是我所支付的，至於是否有人趁我行動不便或意識不清時填寫文
    件我就不清楚，至於目前我確定我未申請外勞來看護我。」、「我以前從未有經
    過丁○○替我申請過外勞，不過事發後，丁○○告訴我有請外勞照顧我才知道。
    」、「申請印鑑證明之事我不知道，也不清楚了，而該契約書的字不是我寫的，
    而指紋印我已不知道何時蓋的，而該契約書我沒看過。」等語，證人甲○○於警
    訊中供稱：「該外勞是冠耀養護中心辦的，薪資也是由他們支付，這個外勞平日
    是來看護養護中心內的患者。」、「是否曾填寫文件申請外勞我已不記得了，該
    外勞看護的包含其他全部患者。」、「．．而申請（外勞）之費用都不是我出的
    ，而文件是由丁○○辦理的。」、「我不知道該外勞是只看護我，我繳交費用來
    養護中心，而養護中心負責我吃住，而丁○○說要申請我就答應他了。」等語，
    證人ＳＵＮＩＥＧＡ  ＤＥＬＩＮＩＬＡ  ＡＲＬＹＮＥ於警訊中供稱：「我一
    直從事看護該養護中心老人的工作，薪資一直都是向養護中心老闆領取，每月薪
    資一萬五千八百四十元，警方去檢查時我正從事看護其他老人的工作。」、「我
    知道雇主是甲○○，而且他是看護中心病患之一，我不知道誰辦理轉換的，只知
    道轉換後在該地址從事看護許多老人的工作。」等語，是被告二人顯有未經許可
    聘僱甲○○、丙○所申請聘僱之菲籍勞工，在該養護中心擔任多位病患看護工之
    犯行。又甲○○、丙○係榮民，每月由政府支付安養費之金額約二萬元一情，業
    據被告乙○○自承在卷，是以該安養費之金額計之，甲○○、丙○於扣除看護費
    用（一萬五千八百四十元）所剩僅四千餘元，衡以常情，實不足以支付每月應給
    付養護中心之所有費用，而養護中心亦未能以之支應經營之開銷費用，益徵該二
    名菲籍勞工實際上係由被告二人所聘僱甚明。證人甲○○、丙○雖於本院調查程
    序中翻異前供，改稱：伊等確有同意申請聘僱該二名菲籍勞工，且薪資由伊等支
    付；該二名菲籍勞工有專心看護伊等云云，無非係事後迴護被告之詞，要無可採
    。綜上所述，被告二人所辯，顯係事後卸責之詞，委不足採。本件事證明確，被
    告二人之犯行洵堪認定。
二、查被告乙○○、丁○○均為雇主，竟未經許可，聘僱他人所申請聘僱之外國人二
    人之行為，係違反就業服務法第五十三條第三款之規定，應依同法第五十八條第
    一項前段論處。被告二人間有犯意之聯絡，行為之分擔，均為共同正犯。爰審酌
    被告二人聘僱外籍勞工二人，影響主管機關對於外籍勞工管理，被告二人雖未坦
    承全部犯行，惟念其所犯情節尚屬輕微等一切情狀，各量處如主文所示之刑，併
    均諭知易服勞役之折算標準。又被告丁○○前未曾受有期徒刑以上刑之宣告；被
    告乙○○雖曾受有期徒刑以上刑之執行完畢，惟五年以內未曾受有期徒刑以上刑
    之宣告，分別有本院被告全國前案紀錄表各一紙在卷可稽，渠等因一時失慮，致
    罹刑典，經此刑之宣告後，應知警惕而無再犯之虞，本院因認暫不執行其刑為當
    ，併均宣告緩刑二年，用啟自新。
據上論斷，應依刑事訴訟法第二百九十九條第一項前段，就業服務法第五十三條第三
款、第五十八條第一項前段，刑法第十一條前段、第二十八條、第四十二條第二項、
第七十四條第一、二款，現行法規所定貨幣單位折算新台幣條例第二條，罰金罰鍰提
高標準條例第二條，判決如主文。
本案經檢察官王啟明到庭執行職務。
中     華     民     國     八十九    年      五      月      十八      日
                                  臺灣高雄地方法院刑事第七庭
                                      法  官  何  悅  芳
右正本證明與原本無異。
如不服本判決，應於判決送達後十日內，向本院提出上訴狀。
                                      書記官  吳  良  美
中     華     民     國     八十九    年      五      月      十九      日
附錄本判決論罪之法條：
就業服務法第五十八條第一項前段
違反第五十三條第一款、第二款或第三款規定，其聘僱或留用人數為一人者，處六月
以下有期徒刑、拘役或科或併科新臺幣九萬元以下罰金；其聘僱或留用人數為二人以
上者，處三年以下有期徒刑、拘役或科或併科新臺幣三十萬元以下罰金。
就業服務法第五十三條
雇主不得有左列行為：
一、聘僱或留用未經許可或許可失效之外國人。
二、本人名義聘僱外國人為他人工作。
三、未經許可聘僱或留用他人所申請聘僱之外國人。
四、指派所聘僱之外國人從事申請許可以外之工作。


司法院資訊處製作；財團法人民間司法改革基金會備份。
